---
title: "Dokumentiņš"
author: "VJ"
date: "2024-09-27"
output: html_document
---


koda apgabals; sākas ar trīs apostrofiem. figūriekavās pirmais arguments programmēšanas valoda;

echo=TRUE norāda, ka viss pārējais uzrakstītais parādīsies izdrukā


```{r setup, include=FALSE}
knitr::opts_chunk$set(echo = TRUE, cache = TRUE)

```

# Nodaļa
teksts 1


teksts 2


teksts 3
teksts 4

**starp divām zvaigznītēm - treknraksts**

*starp vienas - slīpraksts*

## **Otrā līmeņa virsraksts**

* lieta

  * cita lieta (ar Tab taustiņu sākumā maina uzskaitījuma līmeņus)

    - vēl cita lieta (uzskaitījumam var izmantot gan "*" gan "-")

### Trešā līmeņa virsraksts

1. pirmais

1. otrais (pēc noklusējuma markdown skaita līdzi. ja starp uzskaitījumu ir pārrāvums /piem teksts/, tad atsākas uzskaitījums)

kaut kāc teksts

1. cits

1. vēl cits


kaut kāds teksts

```{r, results='asis'}
dati=iris
knitr::kable(head(dati))
```

gudrs paskaidrojums

attēlā

zemāk kodā = ja aiz {r,.....} peivieno "Warning un message =FALSE", visi paziņojumi par attēla "kļūdām" pazūd 

ja pievieno "suppressPackageStartupMessages(library(tidyverse))", tad paliek tikai būtiskie, nozīmīgie paziņojumi

pievienojot pie {r,....} fig.width = 10, fig.height = 4 , var mainīt attēla izmērus

pievienojot eval=FALSE komandrinda parādās, bet neizpildās; ja ir eval=FALSE atstāts, tad turpināja darboties arī ar "izlases apjoms..." un tā daļa neparādijās

```{r, fig.width = 10, fig.height = 4, echo=TRUE}

dati2=palmerpenguins::penguins
suppressPackageStartupMessages(library(tidyverse))
library(tidyverse)
ggplot(dati2, aes(flipper_length_mm, bill_length_mm))+
  geom_point()

```

izlases apjoms pingiem ir `r nrow(dati2)`

`dati`

teksts $\alpha = 0.05$

citā rindā $$ \alpha = 0.05 $$




